【裁判字號】    95,易,212
【裁判日期】    951229
【裁判案由】    竊盜
【裁判全文】
臺灣花蓮地方法院刑事判決          95年度易字第212、290號
公  訴  人  臺灣花蓮地方法院檢察署檢察官
被      告  丁○○
選任辯護人  曾泰源律師
被      告  甲○○
上列被告等因竊盜等案件，經檢察官提起公訴（95年度偵字第79
7 號）、追加起訴及移送併案審理（95年度偵字第3514、3515、
3516號）後，經檢察官聲請改依協商程序而為判決，本院判決如
下：
    主      文
丁○○、甲○○共同意圖為自己不法之利益，而竊佔他人之不動
產，各處有期徒刑肆月，如易科罰金，均以銀元佰元即新台幣
玖佰元折算壹日。均緩刑肆年。
    事實及理由
一、本件犯罪事實：
    (一)甲○○與丁○○基於意圖為自己不法所有、不法利益之犯
      意聯絡，於民國94年9月間，明知花蓮縣玉里鎮○○段第4
      、 9、10、11、12、13、14、15、70、71地號及花蓮縣玉
      里鎮○○○○段1、2、6、7地號土地均為國有地，且丙○○、乙○○、賴陳秀妹對上開土地均無耕作權或租賃權存
      在，竟未經財政部國有財產局之同意，仍假意向丙○○、
      乙○○及賴陳秀妹承租上開部分土地後，在花蓮縣玉里鎮
      ○○段第9、10、11、12、13、70、71地號土地上，盜挖
      砂石以販賣營利（盜挖位置詳如附圖所示斜線部分，面積
      約3403平方公尺，因現場已回填，故無從判定砂石實際遭
      盜挖之數量），並在花蓮縣玉里鎮○○段第4、9、10、11
      、12、13、14、15、70、71地號及花蓮縣玉里鎮○○○○
      段1、2、6、7地號土地上，擅自堆放其等向經濟部水利署
      第九河川局標得之豐坪溪河道疏浚砂石而竊佔之（竊佔土
      地位置詳如附圖所示粉紅色部分，面積共約17260平方公
      尺）。
    (二)案經花蓮縣警察局移送及花蓮縣警察局玉里分局報告暨財
      政部國有財產局臺灣北區辦事處花蓮分處（下稱國有財產
      局花蓮分處）訴請台灣花蓮地方法院檢察署檢察官偵查起
      訴、追加起訴及移送併案審理。
二、證據：
    (一)被告丁○○、甲○○於警詢、檢察事務官詢問及偵查中供
      述，以及於本院之自白。
    (二)告訴人國有財產局花蓮分處之告訴及告訴代理人戊○○、
      陳靜瑤於警詢、檢察事務官詢問及偵查中之指訴及證詞。
    (三)證人丙○○、乙○○、賴陳秀妹、周敬良於警詢、檢察事
      務官詢問及偵查中之證詞。
    (四)土地租賃契約、台灣花蓮地方法院檢察署95年3月9日履勘
      筆錄及所附現場照片、花蓮縣玉里地政事務所95年 3月22
      日玉地測字第0950001000號函所附土地登記公務用謄本及
      土地複丈成果圖、國有財產局花蓮分處95年 4月25日台財
      產北花三字第0950005450號函暨所附資料、95年5月8日台
      財產北花三字第0950005890號函暨所附資料、國有土地勘
      （清）查表--使用現況略圖、土地登記第二類謄本、現場
      堆置砂石及盜採之照片、經濟部水利署第九河川局94年10
      月25日土石標售契約書。
    (五)台灣高等法院被告前案紀錄表二份。
三、核被告二人所為，係犯刑法第320條第1項之竊盜罪及刑法第
    320條第2項之竊佔罪。蒞庭檢察官已當庭補充被告等竊佔之
    土地尚包括花蓮縣玉里鎮○○○○段1、2、6、7地號土地部
    分。被告丁○○、甲○○就所犯上開二罪，有犯意聯絡與行
    為分擔，為共同正犯。其所犯上開二罪，有方法、目的之牽
    連關係，應依修正前刑法第55條規定，從一重之竊佔罪處斷
    。又被告等現已將盜挖砂石所造成之坑洞填平，並將擅自堆
    放之砂石全部移除等情，業據告訴代理人戊○○於本院陳述
    甚明，並有國有財產局花蓮分處陳報狀乙份在卷可參。
四、本件經檢察官與被告二人於審判外達成協商之合意，且被告
    二人均已認罪，其合意內容為：(一)被告二人願受科刑範圍為
    各有期徒刑4月，均緩刑4年。(二)被告二人各公益捐款新台幣
    15萬元（被告二人已捐款，有收據二紙附卷可參）。經查：
    上開協商合意並無刑事訴訟法第455條之4第 1項所列情形之
    一，檢察官聲請改依協商程序而為判決，本院爰不經言詞辯
    論，於協商合意範圍內為協商判決，合予敘明。
五、應適用之法條：刑事訴訟法第455條之2第1項、第455條之4
    第2項、第455條之8、第454條，刑法第2條第 1項前段、第
    320條第1項、第2項、修正前刑法第28條、第55條、第41條
    第1項前段、第74條第1款，罰金罰鍰提高標準條例第1條前
    段、修正前罰金罰鍰提高標準條例第2條，現行法規所定貨
    幣單位折算新台幣條例第2條，判決如主文。
六、本判決除有刑事訴訟法第455條之4第1項第1款、第2款、第4
    款、第6款、第7款所定情形之一，或違反同條第 2項規定者
    外，不得上訴。如有前述得上訴之理由，得自收受判決送達
    之日起10日內，向本院提出上訴書狀，上訴於第二審法院。
中    華    民    國    95    年    12    月    29    日
                  刑事第一庭    法  官  李世華
上列正本證明與原本無異。
如對本判決不服，應於送達後10日內，向本院提出上訴狀（應抄
附繕本）告訴人或被害人如對於本判決不服者，應具備理由請求
檢察官上訴，其上訴期間之計算係以檢察官收受判決正本之日期
為準。
                                書記官
中    華    民    國    96    年    1     月    5     日
附錄論罪科刑法條：
中華民國刑法第320條：
(普通竊盜罪、竊佔罪)
意圖為自己或第三人不法之所有，而竊取他人之動產者，為竊盜
罪，處五年以下有期徒刑、拘役或五百元以下罰金。
意圖為自己或第三人不法之利益，而竊佔他人之不動產者，依前
項之規定處斷。
前二項之未遂犯罰之。


司法院資訊處製作；財團法人民間司法改革基金會備份。
